臺灣臺南地方法院行政訴訟裁定
                                      109年度簡字第135號
原      告  黃寶華  
被      告  臺南市政府環境保護局

代  表  人  謝世傑  
上列當事人間違反臺南市空地空屋管理自治條例事件，原告提起
行政訴訟，本院裁定如下：
    主  文
本件移送於高雄高等行政法院。
    理　由
一、應適用之法令：
(一)行政訴訟法第13條第1 項規定：「對於公法人之訴訟，由其
    公務所所在地之行政法院管轄。其以公法人之機關為被告時
    ，由該機關所在地之行政法院管轄。」同法第18條準用民事
    訴訟法第28條第1 項規定：「訴訟之全部或一部，法院認為
    無管轄權者，依原告聲請或依職權以裁定移送於其管轄法院
    。」同法第104 條之1 規定：「適用通常訴訟程序之事件，
    以高等行政法院為第一審管轄法院。」同法第229 條第2 項
    規定：「下列各款行政訴訟事件，除本法別有規定外，適用
    本章所定之簡易程序：一、關於稅捐課徵事件涉訟，所核課
    之稅額在新臺幣40萬元以下者。二、因不服行政機關所為新
    臺幣40萬元以下罰鍰處分而涉訟者。三、其他關於公法上財
    產關係之訴訟，其標的之金額或價額在新臺幣40萬元以下者
    。四、因不服行政機關所為告誡、警告、記點、記次、講習
    、輔導教育或其他相類之輕微處分而涉訟者。五、關於內政
    部入出國及移民署（以下簡稱入出國及移民署）之行政收容
    事件涉訟，或合併請求損害賠償或其他財產上給付者。六、
    依法律之規定應適用簡易訴訟程序者。」
(二)行政程序法第96條第1 項規定：「行政處分以書面為之者，
    應記載下列事項︰一、處分相對人之姓名、出生年月日、性
    別、身分證統一號碼、住居所或其他足資辨別之特徵；如係
    法人或其他設有管理人或代表人之團體，其名稱、事務所或
    營業所，及管理人或代表人之姓名、出生年月日、性別、身
    分證統一號碼、住居所。二、主旨、事實、理由及其法令依
    據。三、有附款者，附款之內容。四、處分機關及其首長署
    名、蓋章，該機關有代理人或受任人者，須同時於其下簽名
    。但以自動機器作成之大量行政處分，得不經署名，以蓋章
    為之。五、發文字號及年、月、日。六、表明其為行政處分
    之意旨及不服行政處分之救濟方法、期間及其受理機關。」
    同法第110 條第1 項規定：「書面之行政處分自送達相對人
    及已知之利害關係人起；書面以外之行政處分自以其他適當
    方法通知或使其知悉時起，依送達、通知或使知悉之內容對
    其發生效力。」第3 項規定：「行政處分未經撤銷、廢止，
    或未因其他事由而失效者，其效力繼續存在。」
(三)臺南市空地空屋管理自治條例第9 條規定：「違反第4 條規
    定，經通知限期改善，而未改善者，由本府環境保護局處以
    新臺幣3,600 元以上3 萬元以下罰鍰；屆期仍未改善者，得
    按次處罰。」
二、緣臺南市○○區○○○○○○○00○○○○○市○○區○○段000 ○00000 地號
    土地（位於臺南市○○區○○里○○路000 巷00號對面），雜草高
    度逾100 公分以上未依規定清除，亦有廢浪板及垃圾等一般
    廢棄物未清除，即於109 年3 月12日函文原告於文到10日內
    完成改善；經該公所於同年4 月15日前往複查，惟該空地雜
    草狀況並未改善，廢浪板及垃圾亦未清除，依法移請被告機
    關臺南市政府環境保護局裁處，被告機關復於同年4 月22日
    依行政程序法第102 條規定通知原告等65人陳述意見，惟原
    告並未向被告機關提出陳述。案經被告機關審查後，認原告
    違反臺南市空地空屋管理自治條例第4 條第1 項第1 款及第
    2 款、同條第2 項規定事實明確，爰依同自治條例第9 條規
    定，裁處新臺幣4,800 元罰鍰，並限期109 年7 月15日完成
    改善。
三、本件原告提起行政訴訟，係對於臺南市政府環境保護局109
    年6 月22日環清廢裁字第000000000 號執行違反廢棄物清理
    法案件裁處書所為罰鍰新臺幣4,800 元之處分、限期於109
    年7 月15日完成改善之行政處分（見本院卷第43頁），及臺
    南市政府109 年10月27日府法濟字第1091308018號訴願決定
    不服提起本訴。經查，本件原處分被告機關係以完整之書面
    方式為之，且詳載有上揭行政程序法第96條第1 項之應記載
    事項，其所製成之「臺南市政府環境保護局執行違反廢棄物
    清理法案件裁處書」之主旨欄中明確記載表示「罰鍰新臺幣
    4,800 元整。」、「限改條件：刈除雜草，清除廢棄物。」
    、「限改日期：109 年07月15日」，據此表示，足認原處分
    機關除依違反臺南市空地空屋管理自治條例第4 條第2 項、
    第4 條第1 項第1 款、第2 款之規定，並依同條例第9 條裁
    處原告新臺幣4,800 元罰鍰外，並載明令其於109 年7 月15
    日前改善。該處分於違反事實欄載明：「本市○○區○○○○○○○○
    區○○里○○路000 巷00號對面臺端所有空地（兵北段841 、84
    1-1 地號）雜草叢生高度逾100 公分，未依規定刈除，廢浪
    板及垃圾等一般廢棄物堆置，未依規定清除，並於109 年3 
    月12日函文限期於文到10日內改善；惟經永康區公所於109 
    年4 月15日派員前往複查，發現並未改善。」，足認其處分
    內容包括罰鍰與限期改善等二項行政處分，該處分之書面形
    式符合法定要件，完整無瑕，原處分所載之實質文義內容具
    體明確，無含糊混淆，即無待再深入解釋探討其意思表示之
    真意。本件處分既為合法有效存在之處分，原告於起訴狀內
    已明確主張對於臺南市政府109 年10月27日府法濟字第1091
    308018號訴願決定不服而提起本件訴訟，且觀臺南市政府10
    9 年10月27日府法濟字第1091308018號訴願決定書內事實欄
    亦載明「……案經原處分機關審查後，認訴願人違反臺南市空
    地空屋管理自治條例第4 條第1 項第1 款及第2 款、同條第
    2 項規定事實明確，爰依同自治條例第9條規定，裁處新臺
    幣（下同）4,800 元罰鍰，並限期109 年7 月15日完成改善
    。……」等文，足認原告亦對本件之「限期改善」處分不服而
    起訴請求救濟，自應由有管轄權之司法機關審理救濟，至不
    能視同贅文贅語。原處分後續對原告權益之影響非小，經核
    非屬首揭行政訴訟法第229 條第2 項各款所定適用簡易訴訟
    程序之事件，應適用通常訴訟程序，由高等行政法院管轄。
    本件被告機關之所在地為臺南市東區，即應以高雄高等行政
    法院為第一審管轄法院。依上開規定，自應依職權移送於管
    轄法院。
中　　華　　民　　國　 110　　年　　3　　月　　 15　　日
                  行政訴訟庭法　官　朱中和
上為正本係照原本作成。
如不服本裁定，應於送達後10日內向本院提出抗告狀（須按他造
人數附繕本）。
                            書記官　周信義
中　　華　　民　　國　　110 　年　　3 　　月　　15　　日